臺灣高雄地方法院刑事判決　　　　　　　　　　　　九十一年度交易字第四五七號
　　公　訴　人　臺灣高雄地方法院檢察署檢察官
　　被　　　告　甲○○
右列被告因過失致死案件，經檢察官提起公訴（九十一年度偵字第一三五九七號），
本院判決如左：
    主  文
甲○○從事業務之人，因業務上之過失致人於死，處有期徒刑陸月，如易科罰金以參
佰元折算壹日，緩刑貳年。
    事  實
一、甲○○領有大貨車之駕駛執照，平日從事鋼鐵買賣並駕駛大貨車送貨，為從事業
    務之人，民國九十一年六月七日下午五時三十分許，駕駛其所有車號ＺＸ－四四
    一號大貨車附載三支長鐵管及一支短鐵管，行駛於台十七線公路進入高雄縣梓官
    鄉○○路九之十三號巷內，欲調整車輛進入角度而往巷口倒車時，原應注意汽車
    倒車時，應謹慎緩慢後倒，並注意其他車輛及行人，且大型汽車須派人在車後指
    引，如無人在車後指引時，應先測明車後有足夠之地位，並促使行人及車輛讓避
    。而依當時天氣晴、日間自然光線、道路無障礙物、視距良好及無其他不能注意
    車後狀況之情形，竟於無人在其車後指引時，疏未注意車後經過之人車，以促使
    行人及車輛避讓，即貿然倒車，適有譚蔡美月騎乘車號ＹＹＱ─七六七號機車由
    北向南直行於台十七線，亦未注意車前狀況，致撞上ＺＸ－四四一號大貨車所附
    載之長鐵管，受有頭部及頦部、胸部挫傷之傷害。經送國軍岡山空軍醫院後，於
    同日晚間六時三十分許不治死亡。車禍發生後，經路人報警，甲○○於現場為被
    害人急救，並於偵查犯罪之人未發覺其犯行前，向前去處理之警員張靜平自首並
    接受裁判。
二、案經譚蔡美月之夫丙○○訴由高雄縣警察局岡山分局報告台灣高雄地方法院檢察
    署檢察官偵查起訴。
    理  由
一、訊據被告甲○○對於右揭時、地，駕駛ＺＸ－四四一號大貨車倒車時，撞及被害
    人譚蔡美月，致譚蔡美月受傷死亡之事實供認不諱，復有道路交通事故調查告表
    及現場照片十二幀附卷可稽。又被害人譚蔡美月因本件車禍受有頭部及頦部、胸
    部挫傷之傷害，經送醫後不治死亡之事實，亦經臺灣高雄地方法院檢察署檢察官
    督同檢驗員相驗屬實，製有勘驗筆錄、相驗屍體證明書、驗斷書等附卷足憑。
二、按汽車倒車時，應顯示倒車燈光或手勢後，謹慎緩慢後倒，並應注意其他車輛及
    行人。且大型汽車須派人在車後指引，如無人在車後指引時，應先測明車後有足
    夠之地位，並促使行人及車輛讓避。又貨車之裝載，裝載物體積或長度非框式車
    廂所能容納者，伸後長度最多不得超過車輛全長百分之三十，並應在後端懸掛危
    險標識，道路交通安全規則第一百十條第二款、第三款第七十九條第二款分別定
    有明文。證人乙○○○○於本院審理時亦證稱，案發之時被告車上承載之鋼條長
    度超過車身，經查並未發現有作任何標示，本件車禍係因被害人騎乘機車撞及鋼
    條末端所致，而被告倒車出的巷道沒有辦法直接以目視看見被害人來車，必須要
    有人指揮。是被告駕車於右開肇事地，應注意遵守上開規則，被告依其駕駛之智
    識，當知上揭交通規定，又依附卷之交通事故調查報告表及現場照片所載，本件
    肇事時天氣晴、日間自然光線、道路無障礙物、視距良好等情形，亦無不能注意
    之情事，竟疏未注意，而貿然倒車以致肇事，其於本件車禍之發生自有過失；又
    被告之過失行為與被害人死亡之結果間，具有相當因果關係，亦無置疑。至被害
    人於行經該處，疏未注意有車輛倒車，固亦有過失，惟此無解於被告應負過失罪
    責之認定，本件罪證明確，被告犯行洵堪認定。
三、被告自承平日經營鋼鐵買賣業務，出售之貨物多半由其駕駛大貨車送交買主，本
    件肇事之貨車係專用以送貨之用，案發之日亦為送交貨物與客戶而至現場（見本
    院九十一年八月二十八日筆錄），是駕駛大貨車顯為被告附隨業務範圍內之事項
    ，被告為從事業務之人，因業務上之過失致人於死，核其所為，係犯刑法第二百
    七十六條第二項之業務過失致人於死罪。公訴人認係犯刑法第二百七十六條第一
    項之過失致死罪，應係誤會，惟因與起訴之基本社會事實同一，本院自得變更起
    訴法條加以審理，附此說明。被告於偵查犯罪之人未發覺其犯行前，向前去處理
    之警員張靜平自首並接受裁判之事實業經員警張靜平證述屬實，應依刑法六十二
    條之規定，減輕其刑。爰審酌被告之過失程度、被害人就本件車禍之發生亦有過
    失及被告犯罪後態度良好、素行等一切情狀，量處如主文所示之刑。又被告未曾
    受有期徒刑以上之刑之宣告，有臺灣高等法院檢察署刑案紀錄簡覆表一份附卷可
    按，因一時疏忽而觸犯刑章，案發之後業與被害人家屬達成和解，經告訴人丙○
    ○到庭陳述屬實，並有和解書一紙可憑，本院認其受此刑之宣告當知警惕而無再
    犯之虞，其所受宣告之刑以暫不執行為適當，併宣告緩刑二年，以勵自新。
據上論斷，應依刑事訴訟法第二百九十九條第一項前段、第三百條，刑法第二百七十
六條第二項、第六十二條前段、第七十四條第一款、第四十一條第一項，罰金罰鍰提
高標準條例第一條前段、第二條，判決如主文。
中      華      民      國    九十一    年      十      月    三十一    日
                                  臺灣高雄地方法院交通法庭
                                      法  官  卓立婷
右正本證明與原本無異。
如不服本判決，應於判決送達後十日內，向本院提出上訴狀。
                                      書記官  李春慧
中      華      民      國    九十一    年    十一      月      九      日
【附錄本案論罪科刑法條】
中華民國刑法第二百七十六條
 (過失致死罪)
因過失致人於死者，處二年以下有期徒刑、拘役或二千元以下罰金。
從事業務之人，因業務上之過失犯前項之罪者，處五年以下有期徒刑或拘
役，得併科三千元以下罰金。
